sv: Samlarbart knivbladsyta: Syraetsad; Glasblästrad; Svartbelagd; Borstad; Cerakote; DLC; Damaskusmönster (synligt); Spegelpolerad; PVD; Satin; Stentvättad; Trumlad; Tvåfärgad; Övrigt
sk-SK: Povrchová úprava čepele zberateľského noža: Leptané kyselinou; Balotinované; Čierna povrchová úprava; Brúsené; Cerakote; DLC; Damaškový vzor (viditeľný); Zrkadlový lesk; PVD; Satén; Stonewash; Omieľané; Dvojfarebné; Iné
hu: Gyűjthető késpenge-kidolgozás: Savval maratott; Gyöngyfúvott; Fekete bevonatos; Szálcsiszolt; Cerakote; DLC; Damaszkuszi minta (látható); Tükörpolírozott; PVD; Selyemfényű; Kőmosott; Koptatott; Kéttónusú; Egyéb
pt-BR: Acabamento da lâmina da faca colecionável: Gravado a ácido; Jateado com microesferas; Revestimento preto; Escovado; Cerakote; DLC; Padrão damasco (visível); Polimento espelhado; PVD; Acetinado; Stonewashed; Tombado; Bicolor; Outro
zh-TW: 收藏刀刀刃表面處理: 酸性蝕刻; 噴砂; 黑色塗層; 拉絲處理; Cerakote; DLC; 大馬士革紋 (清晰可見); 鏡面拋光; PVD; 緞面; 石洗; 滾磨; 雙色; 其他
tr: Koleksiyonluk bıçak ağız yüzeyi: Asit indirme; Boncuk kumlama; Siyah kaplamalı; Fırçalanmış; Cerakote; DLC; Şam çeliği deseni (görünür); Ayna polisajı; PVD; Saten; Taşlanmış; Tamburlanmış; Çift tonlu; Diğer
hr-HR: Završna obrada oštrice kolekcionarskog noža: Jetkano kiselinom; Pjeskareno; Crni premaz; Četkano; Cerakote; DLC; Uzorak damastnog čelika (vidljiv); Polirano do sjaja ogledala; PVD; Saten; Stonewash obrada; Polirano prevrtanjem; Dvobojno; Ostalo
nb: Samlebart knivbladfinish: Syreetset; Glassblåst; Svartlakkert; Børstet; Cerakote; DLC; Damaskmønster (synlig); Speilpolert; PVD; Sateng; Steinvasket; Tromlet; Tofarget; Annet
lt-LT: Kolekcinio peilio geležtės apdaila: Ėsdintas rūgštimi; Apdorotas stiklo rutuliukais; Padengtas juoda danga; Šlifuotas; Cerakote; DLC; Damasko raštas (matomas); Veidrodinis blizgesys; PVD; Satininis; Apdorotas akmenimis; Būgnintas; Dviejų atspalvių; Kita
el: Φινίρισμα λεπίδας συλλεκτικού μαχαιριού: Με χάραξη με οξύ; Αμμοβολή με σφαιρίδια; Μαύρη επίστρωση; Βουρτσισμένο; Cerakote; DLC; Μοτίβο Δαμασκού (ορατό); Γυάλισμα καθρέπτη; PVD; Σατινέ; Πετροπλυμένο; Με τριβή; Δίχρωμο; Άλλο
fi: Keräilyveitsen terän viimeistely: Happoetsattu; Lasihelmipuhallettu; Mustapinnoitettu; Harjattu; Cerakote; DLC; Damaskikuvio (näkyvä); Peilikiillotettu; PVD; Satiini; Kivipesty; Rumpukiillotettu; Kaksisävyinen; Muu
pt-PT: Acabamento da lâmina da faca colecionável: Gravado a ácido; Jato de microesferas; Revestimento preto; Escovado; Cerakote; DLC; Padrão de damasco (visível); Polimento espelhado; PVD; Acetinado; Stonewashed; Tamboreado; Bicolor; Outro
vi: Hoàn thiện lưỡi dao sưu tầm: Khắc axit; Phun bi; Phủ đen; Xước mờ; Phủ Cerakote; DLC; Vân Damascus (hiển thị); Đánh bóng gương; Phủ PVD; Phủ Satin; Mài đá; Quay bóng; Hai tông màu; Khác
sl-SI: Zaključek rezila zbirateljskega noža: Kislinsko jedkano; Peskano s perlami; S črnim premazom; Brušeno; Cerakote; DLC; Vidni vzorec damaska; Zrcalno polirano; PVD; Satenasto; Stonewash; Bobnano; Dvobarvno; Drugo
es: Acabado de la hoja de cuchillo de colección: Grabado al ácido; Pulido con chorro de microesferas; Revestimiento negro; Cepillado; Cerakote; DLC; Patrón de Damasco (visible); Pulido espejo; PVD; Satinado; Lavado a la piedra; Acabado en tambor; Dos tonos; Otro
ko: 수집용 칼날 마감: 산성 에칭; 비드 블라스트; 블랙 코팅; 브러시드; 세라코트; DLC; 다마스쿠스 패턴(가시적); 미러 폴리시; PVD; 새틴; 스톤워시드; 텀블드; 투톤; 기타
ja: コレクター向けナイフの刃の仕上げ: 酸エッチング加工; ビーズブラスト加工; ブラックコーティング; ブラッシュド; セラコート; DLC; ダマスカス模様 (可視); 鏡面仕上げ; PVD; サテン; ストーンウォッシュ; タンブル; ツートーン; その他
it: Finitura della lama del coltello da collezione: Incisione ad acido; Sabbiatura a microsfere; Rivestimento nero; Spazzolata; Cerakote; DLC; Motivo damascato (visibile); Lucidatura a specchio; PVD; Satinata; Stonewashed; Burattata; Bicolore; Altro
zh-CN: 收藏刀具刃面处理: 酸性蚀刻; 喷珠抛光; 黑化涂层; 拉丝; 陶瓷涂层 (Cerakote); DLC; 大马士革花纹（可见）; 镜面抛光; PVD; 缎面; 石洗; 滚抛; 双色; 其他
ro-RO: Finisaj de lamă de cuțit de colecție: Gravat cu acid; Sablare cu mărgele; Acoperire neagră; Periat; Cerakote; DLC; Model de Damasc (vizibil); Lustruit oglindă; PVD; Satinat; Stonewashed; Tamburat; În două tonuri; Altele
bg-BG: Финиш на острието на колекционерски нож: Ецвано с киселина; Опесъчено; Черно покритие; Матирано; Cerakote; DLC; Дамаска шарка (видима); Огледално полирано; PVD; Сатен; Винтидж ефект (stonewashed); Тъмблирано; Двуцветно; Друго
ru: Отделка клинка коллекционного ножа: Травление кислотой; Пескоструйная обработка; Черное покрытие; Шлифованное; Cerakote; DLC; Дамасский узор (видимый); Зеркальная полировка; PVD; Сатинирование; Стоунвош; Галтовка; Двухцветное; Другое
cs: Povrchová úprava čepele sběratelského nože: Leptané; Pískované; Černý povlak; Kartáčované; Cerakote; DLC; Damaškový vzor (viditelný); Zrcadlový lesk; PVD; Saténové; Stonewash; Tromblované; Dvoubarevné; Ostatní
nl: Verzamelmes lemmetafwerking: Met zuur geëtst; Geparelstraald; Zwart gecoat; Geborsteld; Cerakote; DLC; Damastpatroon (zichtbaar); Spiegelgepolijst; PVD; Gesatineerd; Stonewashed; Getrommeld; Tweekleurig; Overige
pl: Wykończenie ostrza noża kolekcjonerskiego: Wytrawiane kwasem; Szkiełkowane; Powłoka czarna; Szczotkowane; Cerakote; DLC; Wzór damasceński (widoczny); Polerowane na lustro; PVD; Satynowane; Stonewash; Bębnowane; Dwukolorowe; Inne
da: Klingeoverflade/finish på samlerkniv: Syreætset; Glasblæst; Sort belægning; Børstet; Cerakote; DLC; Damaskusmønster (synligt); Spejlpoleret; PVD; Satin; Stonewashed; Tromlepoleret; Tofarvet; Andet
th: การตกแต่งผิวใบมีดสำหรับมีดสะสม: กัดด้วยกรด; ยิงบีด; เคลือบดำ; ขัดลาย; เซราโคท; DLC; ลายดามัสกัส (มองเห็นได้); ขัดเงาแบบกระจก; PVD; ซาติน; ขัดด้วยหิน; ขัดดรัม; ทูโทน; อื่นๆ
en: Collectible knife blade finish: Acid etched; Bead blasted; Black coated; Brushed; Cerakote; DLC; Damascus pattern (visible); Mirror polish; PVD; Satin; Stonewashed; Tumbled; Two-tone; Other
fr: Finition de lame du couteau de collection: Gravé à l’acide; Microbillé; Revêtement noir; Brossé; Cerakote; DLC; Motif damassé (visible); Poli miroir; PVD; Satiné; Stonewash; Finition au tonneau; Bicolore; Autre
de: Oberflächenfinish der Sammlermesserklinge: Geätzt; Glasperlengestrahlt; Schwarz beschichtet; Gebürstet; Cerakote; DLC; Damastmuster (sichtbar); Hochglanzpoliert; PVD; Satiniert; Stonewashed; Getrommelt; Zweifarbig; Sonstige